臺灣高等法院民事裁定
109年度抗字第696號
抗  告  人  李雅馨  

上列抗告人因與相對人林于安間訴訟救助事件 ，對於109年3月
23日臺灣士林地方法院109年度救字第36號裁定提起抗告，本院
裁定如下：
    主  文
抗告駁回。
抗告訴訟費用由抗告人負擔。
    理  由
一、抗告意旨：抗告人請求原法院核發相對人給付新台幣（下同
    ）1460萬0474元本息之支付命令，因相對人異議，視為提起
    原法院109年度補字第114號返還投資款事件（下稱系爭事件
    ）。但是，抗告人與配偶每月收入合計為6萬3100元許，扣
    除子女撫養費等開支，餘款有限。且抗告人只是掛名擔任訴
    外人十莊有限公司負責人，名下不動產係與兄弟姊妹共有，
    抗告人實無資力繳納訴訟費用。其次，抗告人就系爭事件顯
    有勝訴希望，為此聲請訴訟救助。原裁定竟駁回抗告人聲請
    ，實有違誤。爰提起抗告，請求廢棄原裁定，准許訴訟救助
    云云。
二、按「當事人無資力支出訴訟費用者，法院應依聲請，以裁定
    准予訴訟救助，但顯無勝訴之望者，不在此限」、「無資力
    支出訴訟費用之事由，應釋明之」、「釋明事實上之主張者
    ，得用可使法院信其主張為真實之一切證據。但依證據之性
    質不能即時調查者，不在此限」，民事訴訟法第107條第1項
    、第109條第2項、第284條定有明文。又按聲請訴訟救助依
    民事訴訟法第109條第2項、第284條之規定，應提出能即時
    調查之證據，以釋明請求救助之事由，如聲請人並未提出證
    據，或依其提出之證據，未能信其無資力支出訴訟費用之主
    張為真實，即應將其聲請駁回，並無派員調查之必要（最高
    法院26年滬抗字第34號判例意旨可稽）。又所謂無資力係指
    窘於生活，且缺乏經濟信用者而言（最高法院43年台抗字第
    152號判例參照）。
三、經查，抗告人固然主張其夫妻每月收入僅6萬3100元許，支
    付各項家用後所餘款項有限云云（見本院卷第11頁），惟其
    並未提出任何相關資料以釋明，已有不足。其次，抗告人名
    下不動產與出資額共13筆，總值達360萬2260元，亦有稅務
    電子閘門財產所得調件明細表可參（見原法院限制閱覽卷內
    資料）；則抗告人空言其係掛名擔任十莊有限公司負責人，
    前開不動產係與兄弟姊妹共有，並無實質收益云云（見本院
    卷第11頁），亦無可取。此外，抗告人並未提出能即時調查
    之證據以釋明其窘於生活且缺乏經濟信用，難認其無資力繳
    納訴訟費用。依首揭說明，本件聲請為無理由，應予駁回。
四、從而，原裁定駁回抗告人聲請，於法並無不合。抗告意旨指
    摘原裁定不當；為無理由，應予駁回。爰裁定如主文。　　
中　　華　　民　　國　　109 　年　　5 　　月　　29　　日
                    民事第二十庭 
                        審判長法　官  陳雅玲
                              法　官　林玉蕙
                              法　官　吳燁山
正本係照原本作成。
本裁定除以適用法規顯有錯誤為理由外，不得再抗告。如提起再
抗告，應於收受送達後10日內委任律師為代理人向本院提出再抗
告狀。並繳納再抗告費新臺幣１千元。
中　　華　　民　　國　　109 　年　　6 　　月　　4 　　日
　　　　　　　　　　　　    　書記官　鄧瑄瑋